臺灣臺中地方法院刑事判決
111年度侵易字第2號
公  訴  人  臺灣臺中地方檢察署檢察官
被      告  林昱豪



上列被告因妨害性自主罪案件，經檢察官提起公訴（111年度偵
字第4716號），後，聲請改依協商程序而為判決，本院裁定進行
認罪協商程序，判決如下：
    主      文
甲○○對於十四歲以上未滿十六歲之女子為猥褻，處有期徒刑貳月
，如易科罰金，以新臺幣壹仟元折算壹日。緩刑貳年，並應依本
院壹佰壹拾壹年肆月貳拾伍日調解程序筆錄履行。緩刑期間付保
護管束。
    事實及理由
一、本件犯罪事實及證據，除補充被告甲○○於本院審理時之自白
    外，餘均引用檢察官聲請簡易判決處刑書之記載（如附件）
    。
二、本件經檢察官與被告於審判外達成協商之合意，且被告已認
    罪，其合意內容為：被告所犯刑法第227條第4項之對於14歲
    以上未滿16歲之女子為猥褻罪，願受有期徒刑2月，如易科
    罰金，以新臺幣1000元折算1日，緩刑2年，並應依本院111
    年4月25日調解程序筆錄履行，緩刑期間付保護管束之宣告
    。經查，上開協商合意並無刑事訴訟法第455條之4第1項所
    列情形，檢察官聲請改依協商程序而為判決，本院爰不經言
    詞辯論，於協商合意範圍內為協商判決，合予敘明。
三、依刑事訴訟法第455條之2第1項第1款、第455條之4第2項、
    第455條之8、第454條第2項，刑法第227條第4項、第41條第
    1項前段、第74條第1項第1款、第2項第3款、第93條第1項第
    1款，判決如主文。
四、協商判決除有刑事訴訟法第455條之4第1項第1款於本訊問程
    序終結前，被告撤銷協商合意或檢察官撤回協商聲請者；第
    2款被告協商之意思非出於自由意志者；第4款被告所犯之罪
    非第455條之2第1項所定得以協商判決者；第6款被告有其他
    較重之裁判上一罪之犯罪事實者；第7款法院認應諭知免刑
    或免訴、不受理者情形之一，及違反同條第2項「法院應於
    協商合意範圍內為判決；法院為協商判決所科之刑，以宣告
    緩刑或二年以下有期徒刑、拘役或罰金為限」之規定者外，
    不得上訴。
五、如有上開可得上訴情形，而不服本判決，應於收受判決送達
    後20日內向本院提出上訴書狀（應敘述具體理由並附繕本）
    。上訴書狀如未敘述理由，應於上訴期間屆滿後20日內補提
    理由書於本院。
本案經檢察官何采蓉提起公訴，檢察官乙○○到庭執行職務。
中　　華　　民　　國　　111 　年　　5 　　月　　12　　日
                  刑事第六庭    法  官  柯志民
以上正本證明與原本無異。
                                書記官  陳玲誼
中　　華　　民　　國　　111 　年　　5 　　月　　12　　日
附錄論罪科刑法條：
中華民國刑法第227條第4項
對於十四歲以上未滿十六歲之男女為猥褻之行為者，處三年以下
有期徒刑。
附件：
臺灣臺中地方檢察署檢察官起訴書
                                     111年度偵字第4716號
　　被　　　告　甲○○　男　21歲（民國00年0月00日生）
　　　　　　　　　　　　住南投縣○○鎮○○街000巷0號
　　　　　　　　　　　　居臺中市○○區○○○街000號
　　　　　　　　　　　　國民身分證統一編號：Z000000000號
　　選任辯護人　陳穎賢律師
上列被告因妨害性自主案件，業經偵查終結，認應該提起公訴，
茲將犯罪事實及證據並所犯法條分敘如下：
　　　　犯罪事實
一、甲○○於民國110年9月間透過通訊軟體IG認識代號AB000-A110
    553之女子（95年5月生，真實姓名、年籍詳卷，下稱甲女）
    ，並進而交往。甲○○知悉甲女係14歲以上未滿16歲之女子，
    竟基於對於14歲以上未滿16歲之女子為猥褻行為之犯意，於
    110年9月底某日，在臺中市○區○○路0號國立自然科學博物館
    植物園內腳底按摩平台水泥砌座椅上，在不違反甲女意願之
    情況下，擁抱甲女，並親吻甲女嘴唇，而為猥褻行為1次。
二、案經甲女之父親AB000-A110553(下稱甲父)訴由臺中市政府
    警察局婦幼警察隊報告偵辦。
　　　　證據並所犯法條
一、證據清單及待證事實：
編號 證據名稱 待證事實 1 被告甲○○於警詢及本署偵查中之供述。 證明被告有於上開時、地擁抱甲女，並親吻甲女嘴唇且知悉甲女就讀高中之事實。 2 被害人甲女於警詢之指訴。 證明被害人甲女曾告知被告其年僅15歲之事實。 3 告訴人甲父於警詢中之指訴。 證明本案發現經過。 4 被告IG帳號頁面、臺中市性侵害案件減少重複陳述作業訊前訪視紀錄表、性侵害案件通報表 佐證全部犯罪事實。 
二、查被害人甲女於警詢中證稱其有告知被告其年齡為15歲，被
    告甲○○雖否認知悉被害人之年齡，然被告亦供承知悉被害人
    於案發時就讀高中，則依照一般就學年齡，就讀高中之年齡
    落於15至17歲間，足證被告主觀上應能預見被害人於案發時
    可能未滿16歲，本件事證明確，被告犯嫌洵堪認定。
三、核被告甲○○所為，係犯刑法第227條第4項之對於14歲以上未
    滿16歲之女子為猥褻罪嫌。至被害人甲女雖指訴於上開時、
    地有幫被告打手槍、口交，然此部分事實為被告所否認，而
    除被害人之單一指訴外，並無其他積極證據佐證，尚難逕以
    刑法第227條第3項對於14歲以上未滿16歲之女子為性交罪責
    相繩。惟此部分，倘成立犯罪，與前開起訴部分，係屬同一
    事實，爰不另為不起訴處分，併此敘明。
四、依刑事訴訟法第251條第1項提起公訴。
　  此　致
臺灣臺中地方法院
中　　華　　民　　國　 111　　年　　2 　　月　　24　　日
　　　　　　　　　　　    　　檢  察  官  何采蓉
本件正本證明與原本無異　　　
中　　華　　民　　國　 111　　年　　3 　　月　　8 　　日
                              書  記  官  曾旭于